臺灣彰化地方法院刑事判決　　　　　　　95年度訴字第1864號
公　訴　人　臺灣彰化地方法院檢察署檢察官
被　　　告　甲○○
選任辯護人　劉豐綸律師
上列被告因毒品危害防制條例案件，經檢察官提起公訴（95年度
偵字第4405號），本院判決如下：
    主  文
甲○○連續轉讓第二級毒品，處有期徒刑壹年；緩刑參年。
    事  實
一、甲○○明知MDMA（俗稱搖頭丸）、LSD（俗稱郵票）均經毒
    品危害防制條例列為第二級毒品管制，依法不得轉讓，竟基
    於轉讓第二級毒品之概括犯意：於民國（下同）95年3月2
    9日晚上，在彰化縣彰化市○○路與金馬路交岔路口附近之
    檳榔攤，無償轉讓第二級毒品LSD1張予丁○○（涉嫌施用毒
    品部分，經觀察、勒戒後，無續施用傾向，另案由檢察官為
    不起訴處分）1次；於同年4月間，受丁○○之託而先向戊○○（涉嫌販賣二級毒品部分，另案由本院審理中）以新台
    幣（下同）350元價格購入1顆MDMA後，再於同上檳榔攤，以
    原價轉讓予丁○○；復於同年4月間，在同上處所之檳榔
    攤，應丁○○之央，以價同、顏色不同之MDMA1顆與丁○○
    交換，而轉讓MDMA1顆予丁○○。
二、案經彰化縣警察局彰化分局報告臺灣彰化地方法院檢察署檢
    察官偵查起訴。
    理　由
一、上揭事實，業據被告甲○○於警訊、偵查及本院審理中坦承
    不諱，核與證人丁○○及戊○○於本院審理中供證情節相符
    ，事證明確，被告甲○○犯行洵堪認定。
二、被告行為後，刑法第56條連續犯之規定，業於94年2月2日修
    正公布刪除，並於95年7月1日施行，則被告之犯行，因行為
    後新法業已刪除連續犯之規定，此刪除雖非犯罪構成要件之
    變更，但顯已影響行為人刑罰之法律效果，自屬法律有變更
    ，依新法第2條第1項規定，比較新、舊法結果，仍應適用較
    有利於被告之行為時法律即舊法論以連續犯（最高法院95年
    第8次刑事庭會議決議參照）。
三、按MDMA（俗稱搖頭丸）、LSD（俗稱郵票）均屬毒品危害防
    制條例管制之第二級毒品，核被告甲○○所為，係犯毒品危
　　害防制條例第8條第2項之轉讓第2級毒品罪。被告上揭1次轉
 　 讓LSD、2次轉讓MDMA，均係轉讓第二級毒品，其3次行為時
    間緊接，顯係基於概括之犯意，觸犯構成要件相同之罪名，
    應依修正前刑法第56條連續犯規定論以一罪，並加重其刑。
    本件公訴人就被告甲○○上揭、於95年4月間各轉讓1顆
    予丁○○部分，認係以每顆350元價錢連續2次、各販賣1顆
    予丁○○，因認被告此部分犯毒品危害防制條例第4條第2項
    販賣第二級毒品罪嫌，無非以被告曾向丁○○收取350元價
    錢乙情為主要論據，惟訊據被告固不否認上揭時地1次轉讓
    MDMA1顆予丁○○，另1次交付1顆MDMA予丁○○，並向丁○○收取350元之事實，然堅決否認有何販賣第二級毒品MDMA
    之犯行，辯稱：有1次丁○○拿綠色搖頭丸跟伊交換橘色搖
    頭丸，伊與之交換，並未另外收錢；另1次伊拿1顆搖頭丸給
    丁○○，向她收350元，係伊為丁○○調貨先幫她墊錢，拿
    350元給戊○○，再以原價交予丁○○，並未從中獲利等語
    。經查，被告係於95年4月間，因證人丁○○之託，而以350
    元價格向戊○○購入1顆MDMA後，再以原價轉讓予丁○○乙
    情，業據證人戊○○及丁○○於本院審理中供證綦詳（參本
    院審理筆錄）；又同年4月間，亦係證人丁○○持價同、顏
    色不同之MDM A1顆向被告交換1顆MDMA乙節，亦據證人丁○○於本院審理中供證在卷，核與被告所辯上情相符，應堪採
    信；而不同顏色之MDMA之市價及藥效約略相同、僅係製造廠
    商不同之情，並據證人丙○○、乙○○於本院審理中供陳明
    確，是被告本件均係應證人丁○○要求，而為丁○○調貨後
    再以原價交予丁○○、及以顏色不同而價錢相同之MDMA與之
    交換，其間並未見被告有何差價或圖利，核與販賣二級毒品
    罪需以圖利為必要之要件尚不該當，被告本件所為應僅屬轉
    讓行為，此部分公訴人認被告係犯販賣二級毒品罪名，容有
    未洽，惟因基本事實同一，起訴法條應予變更；復因此部分
    與起訴經認有罪之上揭部分有連續犯之裁判上一罪關係，
    爰毋庸另為諭知，附此敘明。爰審酌被告甲○○並無前科、
    素行尚佳、本件犯罪之動機、方法、手段、轉讓數量不多、
    所生危害並非重大暨犯後坦承犯行、態度良好等一切情狀，
    量處如主文所示之刑，以示懲儆。又查被告前未曾受有期徒
    刑以上刑之宣告，此有臺灣彰化地方法院檢察署刑案資料查
    註紀錄表一紙在卷可稽，其經此教訓，應知警惕而無再犯之
    虞，所宣告之刑，認以暫不執行為適當，併予宣告緩刑三年
    ，以勵自新。
據上論斷，應依刑事訴訟法第299條第1項前段、第300條，毒品
危害防制條例第8條第2項，刑法第2條第1項、第11條、第74條第
1項第1款，修正前刑法第56條，判決如主文。
本案經檢察官鮑慧忠到庭執行職務。
中　　華　　民　　國　　96　　年　　1　　月　　 2　　日
                  刑事第一庭    審判長法官   林欽章
                                法      官   姚銘鴻
                                法      官   葉明松
以上正本證明與原本無異。
如不服本判決，應於判決送達後十日內向本院提出上訴狀 (須附
繕本 )。
中　　華　　民　　國　　96　　年　　1　　月　　 2　　日
                                   書記官    陳錫威
附錄法條：
毒品危害防制條例第8條第2項
轉讓第二級毒品者，處6月以上5年以下有期徒刑，得併科新臺幣
70萬元以下罰金。
